臺灣臺中地方法院刑事判決　　　　　　　　　　　　　九十年度易字第三七０三號
　　公　訴　人　臺灣臺中地方法院檢察署檢察官
　　被　　　告　甲○○
　　選任辯護人　陳鴻謀律師
右列被告因恐嚇等案件，經檢察官提起公訴（九十年度偵字第一九四八八號），本院
判決如左：
    主  文
甲○○意圖為自己不法之所有，以恐嚇使人將本人之物交付，處有期徒刑壹年貳月；
緩刑參年，緩刑期內付保護管束。扣案之機車鑰匙壹把，沒收。
    事  實
一、甲○○因平日工作不穩定，經濟狀況不佳，致所使用行動電話積欠約新臺幣（以
    下同）七千餘元之通話費用，竟意圖為自己不法之所有，先於民國（以下同）九
    十年十月二十三日傍晚，至臺中市○○路與進德北路「九九大賣場」處，以五十
    元之價格購買長約十五公分（連同刀柄，刀柄為褐色）之水果刀一把，藏置於其
    身上，旋於同年月二十四日凌晨一時許，以其所有之機車鑰匙一把，並攜帶上揭
    水果刀之兇器，至臺中市○○路臺新醫院前，以上揭機車鑰匙一把為工具，下手
    竊取丙○○所有而停放於上址之車牌號碼ＦＴ二─九八五號機車一部，得手後，
    騎乘該機車四處找尋下手作案之目標，至同日凌晨三時許，行經臺中市○○路一
    五八巷口前，見乙○○單獨一人駕駛車牌號碼Ｈ三─八八二五號自用小客車暫停
    放該址，乃認有機可趁，即取出前揭水果刀，對乙○○恫稱交出身上之財物及上
    揭自用小客車，致使乙○○心生畏懼，而將其所有之手提包一只（內有ＭＯＴＯ
    ＲＯＬＡ廠牌行動電話一具、現金三百元）、及上揭自用小客車之鑰匙一支與搖
    控器一個交予甲○○，甲○○得手後隨即駕駛上揭自用小客車逃逸；嗣楊炯逸於
    乙○○以上揭行動電話聯絡時，甲○○再承續前揭意圖為自己不法所有之犯意，
    對乙○○恫稱需再交付三萬元之贖金，始得將該自用小客車取回，乙○○則與之
    約定於同日凌晨五時三十分許，在臺中市○○路體育館前交付三萬元，並同時報
    警至上揭體育館前查緝甲○○，甲○○發現上情，即駕駛該自用小客車逃逸，行
    經臺中市○○路與自由路口前，因駕駛失控而撞及路旁電桿而下車繼續逃逸，其
    間並將前開水果刀一把丟棄，嗣為警追上而逮獲，並當場扣得其所有，供為下手
    竊取上揭機車使用之鑰匙一把，並取出上揭乙○○所有之手提包一只、自用小客
    車一部、與丙○○所有之機車一部。
二、案經臺中市警察局第一分局報請臺灣臺中地方法院檢察署檢察官偵查起訴。
    理  由
一、訊據被告甲○○對於右揭事實分別於警訊及本院審理中自白不諱，核與害人丙○○、乙○○二人分別於警訊中所指訴之情節相符，並有臺中市警察局第一分局繼
    中所警員王飛堂所製作職務報告表、現場圖、搜索與扣押筆錄、車輛車牌失竊作
    業─查獲車輛認可資料、車籍作業系統─查詢認可資料各一紙、贓物認領保管收
    據二紙、相片七張附卷、及機車鑰匙一把扣案可資佐證，事證明確，被告犯行，
    堪以認定。
二、查被告甲○○先於前揭時地購買水果刀一把，該水果刀連同刀柄長約十五公分，
    尾端銳利一節，已據被告供承在卷，該水果刀如持以抵拒，當對第三人之生命、
    身體產生危害，而依被告之供述，先於購得上揭水果刀後，藏置於身上，再下手
    竊取前開丙○○所有車牌號碼ＦＴ二─九八五號機車一部；故核被告甲○○所為
    ，係犯刑法第三百二十一條第一項第三款之攜帶兇器竊盜罪、與同法第三百四十
    六條第一項之恐嚇取財罪，公訴意旨認被告於竊盜犯行部分，係犯同法第三百二
    十條第一項之普通竊盜罪，自有未洽，惟此二者間，基本犯罪事實相同，適用法
    條自應予以變更，另被告於恐嚇取得被害人乙○○所有上揭財物後，被害人乙○○以上開行動電話聯繫被告時，被告再聲稱需再交付三萬元贖金以取回該自用小
    客車之部分，為同一恐嚇取財行為之接續，不另論以連續恐嚇取財行為，均附此
    敘明；又被告所犯上揭攜帶兇器竊盜與恐嚇取財二罪間，有方法結果之牽連關係
    ，為牽連犯，應依刑法第五十五條規定從一重之同法第三百四十六條第一項之罪
    處斷；爰審酌被告年輕力壯，不思以正途自食其力，而圖以犯罪手段取得婦女財
    物供其花用，所生危害重大，惟念其於犯後坦承犯行，態度良好，且已與被害人
    乙○○達成和解，賠償被害人乙○○所有上揭自用小客車受損害之損失（此有被
    告提出與被害人乙○○簽立之和解書一紙附卷可憑）等一切情狀，量處如主文所
    示之刑，以示懲儆。末按被告前未曾受有期徒刑以上刑之宣告，此有臺灣臺中地
    方法院檢察署刑案資料查註紀錄表與臺灣高等法院被告全國刑案紀錄表各一紙在
    卷可按，其因一時失慮，偶罹刑章，經此偵審程序教訓及刑之宣告後，當知所惕
    勵，信無再犯之虞，本院認前開對其所宣告之刑，以暫不執行為當，併予以宣告
    如主文所示之緩刑三年，以觀後效，用啟自新，惟為確實督促被告確實悔過向善
    ，不再誤蹈法網，而達教化，並宣告於緩刑期間內付保護管束，以達宣告緩刑之
    目的。
三、扣案之機車鑰匙一把，為被告所有，且係供本件竊盜罪犯行使用，已據被告供承
    在卷，爰依刑法第三十八條第一項第二款規定宣告沒收之；至被告所有之水果刀
    一把，為被告持以供犯前揭恐嚇取財罪犯行使用，惟並未扣案，於經警追捕中，
    被告已加以丟棄之情，亦據被告供述屬實，顯已滅失，為免將來造成執行困難，
    不另予以宣告沒收，附此敘明。
據上論斷，應依刑事訴訟法第二百九十九條第一項前段、第三百條，刑法第三百四十
六條第一項、第三百二十一條第一項第三款、第五十五條、第七十四條第一款、第九
十三條第一項、第三十八條第一項第二款，罰金罰鍰提高標準條例第一條前段，判決
如主文。
中      華      民      國      九十一    年      一      月      八    日
                                     臺灣臺中地方法院刑事第六庭
                                        法  官   梁   堯   銘
右正本證明與原本無異。
如不服本判決，應於送達後十日內向本院提出上訴狀（須附繕本），上訴於臺灣高等
法院臺中分院。
                                        書記官
中      華      民      國      九十一    年      一      月      八    日
附錄論罪科刑法條
刑法第三百四十六條
意圖為自己或第三人不法之所有，以恐嚇使人將本人或第三人之物交付者，處六月以
上五年以下有期徒刑，得併科一千元以下罰金。
以前項方法得財產上不法之利益，或使第三人得之者，亦同
前二項之未遂犯罰之。
刑法第三百二十一條
犯竊盜罪而有左列情形之一者，處六月以上五年以下有期徒刑：
一、於夜間侵入住宅或有人居住之建築物、船艦，或隱匿其內而犯之者。
二、毀越門扇、牆垣或其他安全設備而犯之者。
三、攜帶兇器而犯之者。
四、結夥三人以上而犯之者。
五、乘火災、水災或其他災害之際而犯之者。
六、在車站或埠頭而犯之者。
前項之未遂犯罰之。
